# 财会函[2008]60号文疑问

提问人：zhangjie030206 时间：2011-09-15 11:02:36
以参照财会函[2008]60号文和《企业会计准则讲解 2008 》中关于“客户忠诚度计划”的相关介绍处理 备注：财会函[2008]60号文《关于做好执行会计准则企业 2008 年年报工作的通知》：“企业在销售产品或提供劳务的同时授予客户奖励积分的，应当将销售取得的货款或应收货款在商品销售或劳务提供产生的收入与奖励积分之间进行分配，与奖励积分相关的部分应首先作为递延收益，待客户兑换奖励积分或失效时，结转计入当期损益： 待客户兑换奖励积分，结转计入当期损益计入什么科目？ 1 、待客户兑换奖励积分递延收益转收入 2 、客户兑换奖励积分我的理解是兑换自有产品计入销售折扣，兑换非自有产品做销售费用？是这样吗？请陈版指导，谢谢！

回答人：chenyiwei
客户忠诚度计划的本质是将部分收入递延到以后期间确认。所以以后期间客户兑换奖励积分或者积分过期失效时，应当自递延收益转入主营业务收入。

回答人：chenyiwei
回复 zhangjie030206 的帖子
不是这样理解的。关键点不在于区分是自产产品还是外购的，而是在于区分兑换的奖品或服务是由谁提供的。
IFRIC 13: 7 If the entity supplies the awards itself, it shall recognise the consideration allocated to award credits as revenue when award credits are redeemed and it fulfils its obligations to supply awards. The amount of revenue recognised shall be based on the number of award credits that have been redeemed in exchange for awards, relative to the total number expected to be redeemed. 8 If a third party supplies the awards, the entity shall assess whether it is collecting the consideration allocated to the award credits on its own account (ie as the principal in the transaction) or on behalf of the third party (ie as an agent for the third party). (a) If the entity is collecting the consideration on behalf of the third party, it shall: (i) measure its revenue as the net amount retained on its own account, ie the difference between the consideration allocated to the award credits and the amount payable to the third party for supplying the awards; and (ii) recognise this net amount as revenue when the third party becomes obliged to supply the awards and entitled to receive consideration for doing so. These events may occur as soon as the award credits are granted. Alternatively, if the customer can choose to claim awards from either the entity or a third party, these events may occur only when the customer chooses to claim awards from the third party. (b) If the entity is collecting the consideration on its own account, it shall measure its revenue as the gross consideration allocated to the award credits and recognise the revenue when it fulfils its obligations in respect of the awards.